【裁判字號】    97,消債更,844
【裁判日期】    980921
【裁判案由】    更生事件
【裁判全文】
臺灣士林地方法院民事裁定           97年度消債更字第844號
聲  請  人
即  債務人  乙○○
                      國民
代  理  人  林契名律師
上列當事人聲請更生事件，本院裁定如下：
    主  文
債務人乙○○自中華民國九十八年九月二十三日十七時起開始更
生程序。
命司法事務官進行本件更生程序。
    理  由
一、按債務人不能清償債務或有不能清償之虞，且無擔保或無優
    先權之債務總額未逾新臺幣（下同）1,200 萬元者，於法院
    裁定開始清算程序或宣告破產前，得向法院聲請更生，觀諸
    消費者債務清理條例第3 條、第42條第1 項規定自明。次按
    ，法院開始更生程序之裁定，應載明其年、月、日、時，並
    即時發生效力。法院開始更生或清算程序後，得命司法事務
    官進行更生或清算程序，必要時得選任律師、會計師或其他
    適當之自然人或法人一人為監督人或管理人，復為同條例第
    45 條 第1 項、第16條所明定。
二、本件聲請意旨略以：聲請人有不能清償債務之情事，前曾以
    書面向最大債權金融機構即美商甲○銀行（下稱甲○銀行）
    請求共同協商債務清償方案。惟聲請人之收入扣除必要支出
    後可支配之餘額僅餘新臺幣（下同）1,616 元，遭甲○銀行
    以無法負擔任何還款條件為由而協商不成立。又聲請人無擔
    保或無優先權之債務總額未逾1,200 萬元，復未經法院裁定
    開始清算程序或宣告破產。為此，向本院聲請更生等語。
三、經查，聲請人乙○○所主張之上開事實，業據提出財團法人
    金融聯合徵信中心當事人綜合信用報告－債務清理條例前置
    協商專用債權人清冊（見本院卷第14至17頁）、前置協商不
    成立通知書（見本院卷第19頁）、全戶戶籍謄本（見本院卷
    第20頁）、全國財產稅總歸戶財產查詢清單、民國95、96年
    度綜合所得稅各類所得資料清單（見本院卷第21至23頁）、
    身心障礙手冊（見本院卷第24頁）、殘障津貼轉帳存摺內頁
    影本（見本院卷第104 至107） 等為證，核屬相符，且經本
    院依職權向最大債權金融機構甲○銀行函查協商過程等情屬
    實，有甲○銀行98年5 月18日民事陳報狀在卷可按（見本院
    卷第36頁），應認可採。又債務人查無消費者債務清理條例
    第6 條第3 項、第8 條或第46條各款所定駁回更生聲請之事
    由存在，準此，債務人聲請更生，應屬有據。揆諸首揭規定
    及說明，應予開始更生程序，並命司法事務官進行本件更生
    程序。
四、爰裁定如主文。
中    華    民    國    98    年    9     月    21    日
                  民事第二庭  法      官  蕭錫証
上為正本係照原本作成。
本件不得抗告。
中    華    民    國    98    年    9     月    21    日
                              書  記  官  羅伊安


司法院資訊處製作；財團法人民間司法改革基金會備份。
